臺灣板橋地方法院民事判決　　　　　　　 94年度訴字第112號
原　　　告　Ａ
被　　　告　甲○○
　　　　　　　　　　羈押於台北看守所）
上列當事人間請求侵權行為損害賠償事件，經刑事庭裁定移送前
來，本院於民國94年2 月3 日言詞辯論終結，判決如下：
    主  文
被告應給付原告新台幣壹佰陸拾陸萬壹仟柒佰零捌元。
原告其餘之訴駁回。
訴訟費用由被告負擔三分之一，餘由原告負擔。
    事實及理由
一、原告主張：兩造原為男女朋友，原告因受有身孕，認被告不
    欲負責，乃提議分手，詎被告心有不甘，竟於民國93年8 月
    18日晚上，在原告出門上班途中，持刀將原告強押至被告新
    莊住處，對原告性侵得逞，並預謀綑綁燒碳，欲致原告於死
    地，幸原告趁機呼救，被告始為警查獲，原告因此受有醫藥
    費新台幣（下同）10萬1,708 元、工作損失6 萬元之財產上
    損害，另非財產上損害，原告請求被告賠償500 萬元，爰依
    侵權行為損害賠償之法律關係，聲明訴請被告給付516 萬1,
    708 元等情。
二、被告則以：就原告醫藥費及工作損失部分之請求無意見，至
    精神慰撫金部分，因金額頗鉅，須待伊出獄後始能處理，請
    法院依法酌定金額等語置辯。
三、原告主張之右揭性侵、殺人未遂事實，為被告所不爭執，自
    堪信為真實。
四、按「因故意或過失，不法侵害他人之權利者，負損害賠償責
    任」，民法第184 條第1 項前段定有明文，次按「不法侵害
    他人之身體或健康者，對於被害人因此喪失或減少勞動能力
    ，或增加生活之需要時，應負損害賠償責任」、「對於不法
    侵害他人之身體或健康者，被告人雖非財產上之損害，亦得
    請求賠償相當之金額」，民法第193 條第1 項及第195 條第
    1 項前段亦分別定有明文。茲就原告各項請求分述如左：
（一）醫藥費及工作損失部分：
      原告主張其因被告侵害，受有醫藥費10萬1,708 元及工作
      損失6 萬元之財產上損害，被告對此並不爭執，故原告此
      部分請求自應准許。
（二）精神慰撫金部分：
      原告請求被告賠償500 萬元，被告則以金額過鉅置辯。本
      院斟酌原告係高中畢業，從事保齡球館服務業，薪水2 萬
      6 、7 千元，並無資產；被告係專科肄業，事發時從事倉
      管工作，薪水3 萬多元，名下亦無財產等兩造身分、地位
      、教育程度、經濟能力，及原告所受肉體、精神痛苦之程
      度，認原告請求之非財產上損害賠償以150 萬元為適當，
      逾此部分則不應准許。
（三）以上合計為166 萬1,708 元（101,708+60,000+1,500,000
      =1,661,708）。
五、從而，原告依侵權行為損害賠償之法律關係，請求被告給付
    原告166 萬1,708 元，為有理由，應予准許。逾此範圍則為
    無理由，應予駁回。
據上論結，本件原告之訴為一部有理由，一部無理由，依民事訴
訟法第79條，判決如主文。
中　　華　　民　　國　　94　　年　　2 　　月　　24　　日
                  民事第二庭    法　官　連士綱
以上正本，係照原本作成。
如對本判決上訴，須於判決送達後20日內向本院提出上訴狀
中　　華　　民　　國　　94　　年　　3 　　月　　1 　　日
                                書記官　李宏明
